【裁判字號】    99,交聲,2356
【裁判日期】    990908
【裁判案由】    聲明異議
【裁判全文】
臺灣高雄地方法院交通事件裁定        99年度交聲字第2356號
原處分機關  交通部公路總局高雄區監理所
異  議  人  甲○○
上列異議人因違反道路交通管理處罰條例案件，對於交通部公路
總局高雄區監理所99年7 月21日所為高監自裁字第裁80-NJ00000
00號裁決書之處分，聲明異議，本院裁定如下：
    主  文
異議駁回。
    理  由
一、原處分意旨略以：本件異議人即受處分人甲○○（下稱異議
    人）於民國（下同）99年4 月19日19時許，駕駛車牌號碼
    2057-GN 號自用一般小貨車（下稱系爭車輛），行駛於高雄
    縣鳳山市○○路與瑞隆東路路口，有燈光號誌管制之交岔路
    口闖紅燈，經高雄縣政府警察局填製高縣警交字第NJ000000
    0 號舉發違反道路交通管理事件通知單舉發，原處分機關即
    以異議人違規事實明確，依道路交通管理處罰條例第53條第
    1 項之規定，裁處異議人罰鍰新臺幣（下同）2,700 元，並
    依同條例第63條第1項規定記違規點數3點等語。
二、聲明異議意旨略以：異議人於上揭時間行經上揭地點時，見
    綠燈轉黃燈而緊急煞車，但遭後車追撞，前輪超越停止線，
    在驚悸中重新起步，此時紅燈亮起，後輪壓到感應線圈而遭
    拍照，爰不服原處分而依法聲明異議等語。
三、按汽車駕駛人，行經有燈光號誌管制之交岔路口闖紅燈者，
    處1,800 元以上5,400 元以下罰鍰；並記違規點數3 點，道
    路交通管理處罰條例第53條第1 項、第63條第1 項第3 款定
    有明文。
四、本院得心證理由
  (一)本件異議人於上開時、地，駕駛車牌號碼2057-GN 自用小貨
    車行經有燈光號誌管制交叉路口，於紅燈亮起猶行車超越「
    停止線」等情，有高雄市政府交通局違反道路交通管理事件
    裁決書各1 紙，及舉發照片2 張在卷可稽（見本院卷第8 頁
    、第15頁），應堪認定為真實。
  (二)依前揭舉發照片所示，異議人車輛後方並未見有所辯稱予
    以追撞之車輛，且其車輛後方保險桿亦無明顯遭追撞痕跡，
    況衡常情，一般駕駛人於道路上遭他人車輛追撞均會下車察
    看毀損情形，遑論以異議人所辯行進減速中遭追撞，更會造
    成相對嚴重之毀損狀況；又上揭交岔路口微電腦闖紅燈照
    相機之啟動係採線圈感應式，當號誌轉為紅燈，車體通過感
    應線圈方能啟動相機執行測照，依舉發照片顯示異議人仍於
    紅燈燈亮起1.6 秒、2.8 秒駕車超越停止線（見本院卷第8
    頁、第11頁、第12頁），其中，(1)在紅燈亮起1.6 秒時，其
    前車身過停止線，尚未壓在行人穿越道上、(2)在紅燈亮起
    2.8 秒時，其前車身已過行人穿越道，後輪亦已過行人穿越
    道，(3)足見在1.2 秒之間，異議人之車輛已行駛約1 個車身
    之距離，由此車速推算，紅燈甫亮時，異議人之車輛應仍在
    停止線前，是異議人於號誌燈亮紅燈時，仍直行前進超越停
    止線並通過行人穿越道，顯屬闖紅燈之違規行為無疑，準
    此，異議人前揭所辯，實無足採。
  (三)從而，異議人於裁決書上所載時、地，有駕車行經有燈光號
    誌管制之交岔路口闖紅燈之違規行為，原處分機關因而依道
    路交通管理處罰條例第53條第1 項之規定，裁處罰鍰2,700
    元，並依同條例第63條第1 項第3 款之規定，記違規點數3
    點，核無違誤。從而，本件異議為無理由，應予駁回，爰依
    道路交通案件處理辦法第19條，裁定如主文所示。
中    華    民    國    99    年    9     月    8     日
                      交通法庭  法  官  楊智守
以上正本證明與原本無異。
如不服本裁定應於送達後5日內向本院提出抗告狀。
中    華    民    國    99    年    9     月    8     日
                                書記官  蔡毓琦

司法院資訊處製作；財團法人民間司法改革基金會備份。
